# 外资企业职工奖励及福利基金

提问人：小布丁 198601 时间：2017-02-20 17:54:50
请教陈版，外资企业职工奖励及福利基金的计提基数是本年净利润呢还是可以选择上年净利润？
我们现在遇到的会计师非得坚持是上年净利润，但是我理解法条应该是本年净利润啊，谢谢陈版

回答人：chenyiwei
职工奖福基金的计提比例和金额是由外商投资企业的董事会决定的。在实务操作中，通常是在上一年的年度决算完成后，举行董事会通过利润分配方案，这一点与上市公司的法定盈余公积不同。所以实务操作中多数是本年度确认按照上年度净利润为基数的三项基金计提。